# 求助陈版 - 关于技术委外计入研发费的问题

提问人：liushangshen5 时间：2021-10-26 22:47:00
辛苦陈版：
我公司签订了一个 400 万的研发技术服务合同，由外部单位负责研发活动的一部分。合同约定：在签订合同后开完项目准备会议付 100 万，提交第一期成果付 100 万，提交第二期成果付 100 万，验收通过再付 100 万。准备会议时间是在 2020 年，第一期成果是在 2020 年提交，第二期成果和终验是在 2021 年。
求问：我记研发费用的话，前两笔的 100 万可以直接记在 2020 年研发费吗，其实 2020 年对方提供的技术服务内容很少，主要在 21 年进行的；如果前种方法不合适，应当按照什么方法按年度分摊技术服务费

回答人：chenyiwei
这种情况，对于委外部分，应首先判断其实质上属于“研发外包”还是“外购技术”。具体可参考《中审众环研究 2020 》之“问题1-2-4（外包的开发活动的相关支出的资本化问题）”、“问题1-2-5（关于委托开发的技术能否资本化的问题）”。
如果属于外购技术的，则预付的款项确认为其他非流动资产，到取得对方交付的研发成果时转为无形资产。
如果属于研发外包的，则理论上应根据对方的研发进度确认研发支出，并根据研发支出发生时所处的阶段相应归入资本化支出或费用化支出。如果不能合理确定对方的研发（履约）进度，则可能需在对方交付合同约定的最终成果时才能一次性从预付款项转入研发支出。